【裁判字號】    99,交抗,708
【裁判日期】    990816
【裁判案由】    聲明異議
【裁判全文】
臺灣高等法院臺中分院刑事裁定         99年度交抗字第708號
抗  告  人
即受處分人  甲○○
上列抗告人因違反道路交通管理處罰條例案件，不服臺灣臺中地
方法院中華民國99年7月22日裁定（99年度交聲字第2908號），
提起抗告，本院裁定如下：
    主  文
抗告駁回。
    理  由
一、本件經本院審理結果，認原審裁定並無不當，應予維持，並
    引用原審裁定記載之理由（如附件）。
二、本件抗告人即受處分人甲○○提起抗告意旨略以：臺中縣警
    察局大甲分局99年7月8日中縣甲警交裁字第0990010642號回
    函之末段記載「臺端如對本案違規之舉發有議，可依道路交
    通管理處罰條例第87條之規定向管轄地方法院聲明異議」，
    是以原交通法庭之裁定自屬不妥。爰提起抗告請求將原裁定
    予以撤銷，並裁定撤銷「中縣警交字第HD0000000號違規舉
    發單」及「中縣甲警交裁字第0990032057號」、「中縣甲警
    交裁字第0990010642號」函云云。
三、經查：
(一)、道路交通管理處罰條例第87條第1項規定：「受處分人不服
    第8條道路交通主管機關所為之處罰，得於接到裁決書之翌
    日起20日內向管轄地方法院聲明異議」，係指交通違規行為
    經警開立「舉發違反道路交通管理事件通知單」舉發後（如
    同刑事案件經檢察官起訴後），經道路交通管理處罰條例第
    8條所規定之主管機關處罰裁決（如同起訴案件經法院審判
    定罪），而對該裁決不服時，方可向地方法院聲明異議。前
    揭臺中縣警察局大甲分局99年7月8日中縣甲警交裁字第0990
    010642號回函末段之記載，尚有誤會。
(二)、依違反道路交通管理事件統一裁罰基準表之規定：違反道路
    交通管理處罰條例第82條第1項第6款規定，無論是「期限內
    自動繳納或到案」或「逾期到案或逕行裁決」，其罰鍰金額
    均為新臺幣（下同）2400元。是以抗告人雖於本件「中縣警
    交字第HD0000000號違規舉發單」記載應到案日期99年6月20
    日前，即已自動於99年6月15日繳納1200元（參本院卷第9頁
    ），仍與前揭裁罰基準所規定之金額不符，是以舉發機關再
    發函通知補繳1200元，亦非無據。
(三)、抗告人若無法接受補繳乙事，甚至對被開立舉發單乙情不服
    ，可逕向處罰機關（本件之處罰機關依道路交通管理處罰條
    例第8條第1項第2款之規定，係屬警察機關，非公路監理機
    關）陳述意見，並聽候裁決，待取得裁決書後，仍然不服，
    方可於20日內向地方法院聲明異議。
四、綜上，原審認本件異議為不合法律上之程式，且無從命補正
    ，所為駁回異議之裁定，並無不合。抗告人猶執前詞提起抗
    告，指摘原裁定不當，為無理由，應予駁回。
五、據上論結，應依道路交通案件處理辦法第26條，刑事訴訟法
    第412條，裁定如主文。
中    華    民    國    99    年     8    月    16    日
            刑事第七庭    審判長法  官  林  榮  龍
                                法  官  張  惠  立
                                法  官  李  秋  娟
以上正本證明與原本無異。
不得再抗告。
                                書記官  詹  錫  朋
中    華    民    國    99    年    8     月    16    日

司法院資訊處製作；財團法人民間司法改革基金會備份。
